臺灣板橋地方法院刑事判決　　　　　　　　　　　　　九十年度易字第三六九二號
　　公　訴　人　臺灣板橋地方法院檢察署檢察官
　　被　　　告　甲○○○
右列被告因賭博案件，經檢察官提起公訴(九十年度偵字第一六六八九號)
，本院判決如左：
    主  文
甲○○○意圖營利供給賭博場所，處有期徒刑貳月，如易科罰金，以參佰元折算壹日
。緩刑參年。
扣案之新臺幣參佰元及麻將牌壹副、骰子參顆均沒收。
    事  實
一、甲○○○意圖營利，於民國九十年九月十二日下午六時許，提供坐落於台北縣三
    重市○○街八七巷三二號三樓房屋作為賭博場所，並以其所有麻將牌、骰子為賭
    具，供賭客戊○○、丁○○、丙○○、壬○○（均另依違反社會秩序維護法處理
    ）賭博財物。其賭法為各人輪流作莊，以新台幣（下同）二百元為一底、五十元
    為一台，約定抽頭方法為有人自摸時由甲○○○抽頭一百元。嗣於同日下午七時
    三十分許，在上址，為警當場查獲，並扣得甲○○○所有之麻將牌一副、骰子三
    顆、抽頭金三百元及賭資三千五百元（賭資部分另依違反社會秩序維護法處理）
    。
二、案經台北縣政府警察局三重分局報請臺灣板橋地方法院檢察署檢察官偵查起訴。
    理  由
一、訊據被告甲○○○固坦承前揭處所為其所承租，惟矢口否認有上開犯行，辯稱：
    伊未提供前揭處所供他人賭博，不知戊○○等人何時起在前揭處所賭博，亦未分
    得任何款項，查獲當時其並不在現場云云。經查，右揭事實，業據證人戊○○、
    丁○○、丙○○、壬○○均分別於警訊中證述：其四人係以甲○○○提供之麻將
    為賭具，先擲骰子，由四人共同輪流作莊，每人各拿十六支麻將及輪流出牌，以
    二百元為一底、五十元為一台，約定抽頭方法為有人自摸時，由自摸的拿出一百
    元給屋主甲○○○，被查獲之抽頭金三百元是甲○○○所得等語綦詳（見偵查卷
    第四至七頁），互核相符；又上開證人之警訊筆錄，均係基於彼等自由意志下所
    為陳述而記載，並未經員警刑求或誘導，訊問後且經被訊問人簽名及按指印，復
    據證人乙○○、癸○○到庭證述明確（分見本院九十一年三月二十八日訊問筆錄
    及同年四月四日審判筆錄），復有現場相片二幀附卷可按及麻將牌一副、骰子三
    顆、抽頭金三百元扣案可證，又被告為警查獲當時人在現場，並非事後經人通知
    入內查探乙節，並經證人即查獲警員辛○○、己○○、庚○○證稱：查獲當時被
    告人在現場，現場並經封鎖，並無人出入等情在卷（分見本院九十年十二月二十
    四日、九十一年三月十一日、二十八日訊問筆錄），即被告於警訊時亦不諱言：
    「（問：警方查獲該賭場經營多久？有無合夥人？雇用把風？）我租一個多月，
    賭了二次，一個禮拜前開始賭沒有東（抽頭）。」等語不諱（見本院勘驗被告警
    訊錄音帶之勘驗筆錄），雖仍否認有意圖營利抽頭，惟已明白表示其所承租之上
    址確有提供他人賭博情事，被告所辯，無非畏罪圖卸之詞，不足採信。至證人戊○○、丁○○、丙○○於本院審理時陳稱：警方查扣之三百元係彼等要買飲料喝
    ，並非給屋主即被告之抽頭金云云，核與前於警訊時之供述不符，要係事後迴護
    之詞，尚無足採。本件事證明確，被告犯行堪以認定，應予依法論科。
二、核被告甲○○○所為，係犯刑法第二百六十八條之意圖營利供給賭博場所罪。爰
    審酌被告年近七十，此次係因一時失慮、致罹刑章，及其犯罪之目的、手段、所
    生之危害及犯罪後之態度等一切情狀，量處如主文所示之刑，並諭知易科罰金之
    折算標準，以示懲儆。查被告前未曾受有期徒刑以上刑之宣告，有臺灣高等法院
    檢察署刑案紀錄簡覆表一紙在卷可稽。經此教訓，應知警惕，當無再犯之虞，本
    院因認對其所宣告之刑以暫不執行為適當，爰併予宣告緩刑三年，以啟自新。
三、扣案之麻將牌一副、骰子三顆及抽頭金三百元，分別為被告所有供犯罪所用之物
    及被告所有因犯罪所得之物，應分別依刑法第三十八條第一項第二款、第三款之
    規定，宣告沒收之。
四、公訴意旨另以：被告甲○○○意圖營利，並基於概括之犯意，自九十年九月八日
    起至九十年九月十一日止，提供坐落於台北縣三重市○○街八七巷三二號三樓房
    屋作為賭博場所，並以麻將牌、骰子為賭具，供人賭博財物，因認此部分亦涉有
    刑法第二百六十八條之意圖營利供給賭博場所罪嫌云云。經查被告於警訊時雖供
    稱：賭了二次，一個禮拜前開始賭，惟已表明未抽頭，已如前述，而證人戊○○
    、丁○○、丙○○於本院審理時並證述：彼等於九十年九月十二日均係第一次至
    上址賭博財物等情屬實，是無證據證明被告有自九十年九月八日起至九十年九月
    十一日止，提供上址作為賭博場所，抽頭營利，此部分不能證明被告犯罪，惟公
    訴人認此部分與前開論罪科刑部分有裁判上一罪之連續關係，故不另為無罪之諭
    知，附敘明之。
據上論斷，應依刑事訴訟法第二百九十九條第一項前段，刑法第二百六十八條、第四
十一條、第七十四條第一款、第三十八條第一項第二款、第三款，罰金罰鍰提高標準
條例第一條前段、第二條，判決如主文。
本案經檢察官顏世翠到庭執行職務。
中    華    民    國      九十一    年    四          月    十八      日
                                      臺灣板橋地方法院刑事第五庭
                                          法  官 林玫君
右正本證明與原本無異
如不服本判決應於送達後十日內向本院提出上訴狀
                                          書記官 許清秋
中    華    民    國      九十一    年    四          月   二十四     日
附錄本案論罪科刑法條全文
刑法第二百六十八條
意圖營利，供給賭博場所或聚眾賭博者，處三年以下有期徒刑，得併科三千元以下罰
金。
